【裁判字號】    98,建,126
【裁判日期】    990120
【裁判案由】    給付工程款
【裁判全文】
臺灣板橋地方法院民事判決               98年度建字第126號
原      告  茂發金屬有限公司
法定代理人  甲○○
訴訟代理人  丙○○
被      告  三得利營造工程有限公司
法定代理人  丁○○
訴訟代理人  乙○
上列當事人間請求給付工程款事件，經本院於民國99年1 月13日
言詞辯論終結，判決如下：
    主  文
被告應給付原告新臺幣貳佰捌拾捌萬伍仟玖佰零肆元，及自民國
九十八年十月九日起至清償日止，按年息百分之五計算之利息。
訴訟費用由被告負擔。
本判決得假執行。
    事實及理由
一、原告起訴主張：
    被告委請原告施作臺北市南港區舊庄區活動中心新建工程，
    被告為給付前開承攬報酬，分別交付票據予原告收執；然自
    民國97年3 月起，被告因自身財務問題，其所簽發之票據皆
    因存款不足，拒絕往來戶等理由遭退票而不獲清償；嗣後，
    被告召開債權人會議，主動要求原告陳報工程款債權，經核
    算，就被告已開立未兌現之票款計新臺幣（下同）1,917,45
    2 元，原告已施作但尚未領款之款項計968,452 元，合計2,
    885,904元未為清償，為此請求被告給付2,885,904元及自支
    付命令送達翌日起至清償日止，按年息百分之5 計算之利息
    。
二、被告雖對原告向本院聲請之支付命令聲明異議，惟於本院99
    年1 月13日言詞辯論期日對於原告主張沒有意見，並當庭為
    認諾之意思表示。
三、法院之判斷：
    經查，原告主張之前開事實，業據其提出債權確認書1 份、
    支票8 紙皆影本為證，核與其所述相符。按當事人於言詞辯
    論時為訴訟標的之認諾者，應本於其認諾為該當事人敗訴之
    判決，民事訴訟法第384 條定有明文。又被告既於言詞辯論
    時為訴訟標的之認諾，法院即應不調查原告所主張為訴訟標
    的之法律關係是否果屬存在，而以認諾為該被告敗訴之判決
    基礎（最高法院45年台上字第31號判例要旨參照）。查本件
    原告訴請被告給付2,885,904 元及利息，既為被告於本院99
    年1 月13日言詞辯論時表示同意原告之請求，並為認諾在案
    （見本院卷第16頁背面），揆諸前揭說明，本院自應本於被
    告之認諾為其敗訴之判決。
四、從而，原告依據債權確認書之法律關係，請求被告給付如主
    文所示之金額，既經被告於言詞辯論時當庭認諾，是原告請
    求為有理由，自應准許。
五、末按本於被告認諾所為之判決，法院應依職權宣告假執行，
    民事訴訟法第389條第1項第1款定有明文。本件爰依職權宣
    告假執行
六、結論：本件原告之訴為有理由，依民事訴訟法第78條、第38
    9 條第1 項第1 款，判決如主文。
中    華    民    國    99    年    1     月    20    日
                  民事第一庭    法  官  黎文德
以上正本係照原本作成
如對本判決上訴，須於判決送達後20日內向本院提出上訴狀
中    華    民    國    99    年    1     月    20    日
                                書記官  趙彬

司法院資訊處製作；財團法人民間司法改革基金會備份。
